【裁判字號】    97,簡上,437
【裁判日期】    980115
【裁判案由】    恐嚇
【裁判全文】
臺灣臺北地方法院刑事判決             97年度簡上字第437號
上訴人
即被告      甲○○
上列上訴人即被告因恐嚇案件，不服本院民國97年9月12日97年
度簡字第3526號第一審判決（聲請簡易判決處刑書案號：97年度
偵字第17058號），提起上訴，本院管轄之第二審合議庭判決如
下：
    主  文
上訴駁回。
    事  實
一、甲○○於民國97年7月26日晚間，於搭乘臺北捷運新店線時
    ，因在車廂內嚼食檳榔，同車廂乘客楊思葳、俞曼萍見狀出
    言規勸，甲○○聞言但置之不理。嗣於同日20時許，列車到
    達臺北縣新店市○○路○段2號新店捷運總站時，甲○○即基
    於恐嚇之犯意，一路尾隨叫囂。楊思葳、俞曼萍恐甲○○報
    復，乃快步離去，甲○○見楊思葳、俞曼萍腳步加快，竟取
    出腰間藏放之皮帶刀1把（非管制刀械），追上楊思葳後，
    以右手持刀，環過楊思葳頸部架住，並以「瘋女人、給妳死
    」等加害生命之言語恐嚇之。楊思葳因甲○○持刀勒頸之舉
    動及前開加害生命之言語，而心感畏懼，致生危害於安全。
    嗣因楊思葳尖叫「色狼」、俞曼萍亦持手機撥號報警，甲○
    ○始罷手逃逸，但旋為據報到場之員警所逮捕。
二、案經楊思葳告訴，由臺北縣政府警察局新店分局報告臺灣臺
    北地方法院檢察署檢察官偵查起訴。
    理  由
一、證人余曼萍於警詢時、告訴人楊思葳於偵查中所為之證詞，
    雖屬被告以外之人於審判外所為之陳述。然當事人於言詞辯
    論終結前均未爭執其證據能力，告訴人楊思葳於偵查中經具
    結之陳述，又無顯不可信之情況，本院審酌該言詞陳述作成
    時之情況並無不當之處，適為本案之證據，依刑事訴訟法第
    159條之1第2項、同法第159條之5第2項規定，得為證據，合
    先敘明。
二、訊據被告甲○○就上開犯罪事實坦承不諱，核與證人即告訴
    人楊思葳於偵查中、在場證人俞曼萍於警詢中所證述情節相
    符。並有扣案皮帶刀1把在卷可稽，足徵被告自白與事實相
    符。本件事證業已明確，被告犯行堪以認定，應予依法論科
    。核被告所為，係犯刑法第305條之恐嚇危害安全罪。原審
    認被告罪證明確，適用刑事訴訟法第449條第1項前段、第3
    項、第454條第2項，刑法第305條、第41條第1項前段，刑法
    施行法第1條之1，並審酌被告之犯罪情狀、攜刀報復之動機
    、手段、目的、教育程度、職業、經濟狀況等一切情狀，量
    處有期徒刑5月，並諭知易科罰金之折算標準，其認事用法
    及量刑均無不合。被告上訴意旨雖稱收入不佳，並有母親、
    配偶及小孩須扶養，認量刑過重云云，並提出戶籍謄本影本
    （見本院卷第33頁）為據。但依本院查詢被告之全戶戶籍資
    料，被告為獨居、離婚，有戶籍資料在卷可參（見本院卷第
    23頁）。被告所提之戶籍謄本，被告雖有子1人，但已成年
    ，另被告又未提出任何經濟能力欠佳之證明供本院參酌，其
    上訴意旨所指顯屬無據，且原審既已審酌被告之經濟、職業
    狀況，故被告上訴所指，尚無理由，應予駁回。
據上論斷，應依刑事訴訟法第455條之1第1項、第3項、第368條
，判決如主文。
本案經檢察官郭騰月到庭執行職務
中    華    民    國    98    年    1    月    15    日
                  刑事第14庭審判長法  官  蔡坤湖
                                  法  官  沈君玲
                                  法  官  陳琪媛
上正本證明與原本無異。
不得上訴。
                                  書記官  周小玲
中    華    民    國    98    年    1    月    15    日
附錄本案論罪科刑法條全文
刑法第305條（恐嚇危害安全罪）
以加害生命、身體、自由、名譽、財產之事，恐嚇他人致生危害
於安全者，處二年以下有期徒刑、拘役或三百元以下罰金。


司法院資訊處製作；財團法人民間司法改革基金會備份。
